Nachlass Julius Balkow
Bundesarchiv
Balkow, Julius
1929-1986
N 2531
Bundesarchiv
1 Nachlässe
Bestandsgeschichte
Der Nachlass Julius Balkow wurde im April 2007 von dessen Sohn, Gert Balkow, Berlin-Hohenschönhausen, dem Bundesarchiv übereignet.
Biografie
26.08.1909: geboren in Berlin; Besuch der Volks- und Realschule
1924-1926: Mitglied der Sozialistischen Arbeiterjugend (SAJ)
Febr. 1926 - Aug. 1929: Ausbildung zum Maschinenschlosser bei Actien-Gesellschaft H. F. Eckert Landmaschinenbau, Berlin-Lichtenberg
Aug. 1929 - Aug. 1931: Tätigkeit als Maschinenschlosser bei Eckert Landmaschinenbau
1927-1931: Abendschule der Oberstufe an der Technischen Privatschule von Ludwig Barth, Berlin, Abteilung für Maschinenbau
1929-1930: Mitglied im Arbeitersportverein Saxonia (Fußball)
1931: Examen als Ingenieur für allgemeinen Maschinenbau
Apr. 1931: Eintritt in die SPD
Aug. 1931 - Apr. 1933: arbeitslos
1931-1933: Mitglied des Arbeiter-Turn- und Sportbundes (ATSB)
Okt. 1931: Eintritt in die SAP, Mitglied bis zur Spaltung im Jan. 1933
Apr. 1933 - März 1934: Eigentümer eines Zigarrengeschäfts in der Oderberger Str., Berlin
Aktive Mitarbeit, später führend, in der Gruppe "Revolutionäre Sozialisten" (Anfertigung und Vertrieb von Flugblättern)
1934: 1. Heirat mit Herta Hoffmann, geb. 18.05.1908
März 1934 - Apr. 1935: Expedient der Berliner Bekleidungsgenossenschaft
Apr. 1935 - Okt. 1936: Techniker im Labor bei Zeiß-Ikon, Berlin-Zehlendorf
Okt. 1936 - Juli 1944: Arbeitsvorbereitungsingenieur bei Siemens-Apparate- und Maschinenbau, Berlin-Marienfelde
1943/1944: Anschluss der "Revolutionären Sozialisten" an die Organisation um Anton Saefkow
20.07.1944: Verhaftung, Inhaftierung im Präsidium der Gestapo, dann Einzelhaft im Polizeipräsidium am Berliner Alexanderplatz, dann verschärfte Untersuchungshaft in Berlin-Moabit
18.12.1944: erster Termin vor dem Volksgerichtshof
23.12.1944: Prozess vor dem 1. Senat des Volksgerichtshofs, wegen Vorbereitung eines Hochverrats zu sieben Jahren Zuchthaus verurteilt
29.12.1944: Überführung ins Zuchthaus Brandenburg-Görden
27.04.1945: Befreiung des Zuchthauses Brandenburg-Görden
Mai - Sept. 1945: Dienststellenleiter für Verkehrswesen und Fuhrpark im Bezirksamt Berlin-Prenzlauer Berg
1945: Eintritt in die KPD (1946 SED), Zellenleiter im Bezirk Berlin-Prenzlauer Berg
10.09. - 15.11.1945: Sachbearbeiter im Landratsamt Teltow in Mahlow
01.11.1945: Eintritt in den FDGB
16.11.1945 - März 1946: Bürgermeister und Bezirks-Bürgermeister im Verwaltungsbezirk Trebbin, berufen durch Bürgermeister Richard Meschkat
24.03. - Herbst 1946: nach Vereinigung der Kreisparteiorganisationen von KPD und SPD im "Deutschen Haus" in Zossen gemeinsam mit Wilhelm Rusch (bisher SPD) zum Vorsitzenden des neugebildeten SED-Kreisvorstands Teltow gewählt
20.10.1946: als Spitzenkandidat der SED Wahl in den Kreistag Teltow
20.01.1947: Wahl zum Kreisrat für Industrie und Bauwesen des Rates des Kreises Teltow (Landratsamt) durch den Kreistag
Mai 1947 - Sept. 1949: Vorschlag des Landesvorstands Brandemburg der SED zum Studium der Gesellschaftswissenschaft, Fachrichtung Wirtschaftspolitik, an die Universität Leipzig delegiert
01.06.1947: Mitglied der Vereinigung der Verfolgten des Naziregimes
25.11.1947: Mitglied der Gesellschaft zum Studium der Kultur der Sowjetunion
1948: im 1. Lehrgang an der Kreisparteischule Ludwigsfelde
Okt. 1949: Staatsexamen als Diplom-Wirtschaftswissenschaftler (Dipl.rer.oec.)
Okt. 1949 - März 1950: Redakteur der "Deutschen Bauerntechnik"
Okt. 1949 - Dez. 1950: Persönlicher Referent in der Zentrale für Landtechnik, Berlin
1950-1951: Mitglied der SED-Kreisleitung Berlin-Mitte
Jan. 1951: Hauptreferent im Ministerium für Außenhandel und Innerdeutschen Handel, Hauptabteilung Handelspolitik, Länderreferat China
Juni 1952: Abteilungsleiter der neuen Länderabteilung China
04.08.1952: 2. Heirat mit Elli Bergmann, geb. Ranowa (*19.12.1912, +07.11.1986)
01.10.1952: Gruppenleiter für das kapitalistische Ausland
14.12.1952: Geburt der Tochter Regine
1953: Gruppenleiter für die Sowjetunion und die volksdemokratischen Länder
Sept. 1954: Leiter der Hauptabteilung Handelspolitik mit den demokratischen Ländern
06.05.1955: Vaterländischer Verdienstorden in Bronze
15.04.1956 - Juli 1961: Stellvertreter des Ministers für Außenhandel und Innerdeutschen Handel für den Bereich der Hauptverwaltung II, Allgemeiner Maschinenbau
27.12.1956: Geburt des Sohnes Gert
14.09.1958: Medaille für Kämpfer gegen den Faschismus 1933-1945
02.09.1959: Vaterländischer Verdienstorden in Silber
06.10.1959: Verdienstmedaille der DDR
05.07.1961 - März 1965: Minister für Außenhandel und Innerdeutschen Handel, gewählt auf der 18. Tagung der Volkskammer
Jan. 1963 - 1973: Mitglied des ZK der SED, gewählt auf dem VI. Parteitag
Okt. 1963 - 1973: Abgeordneter der Volkskammer der DDR
06.10.1964: Vaterländischer Verdienstorden in Silber (Zweitverleihung)
1965 - Nov. 1967: Vertreter der DDR im Exekutivkomitee des RGW
März 1965 - Nov. 1967: Stellvertreter des Vorsitzenden des Ministerrats und Mitglied des Präsidiums des Ministerrats
07.05.1965: Ehrennadel der DSF in Gold
1966 - Nov. 1967: Vorsitzender des Exekutivkomitees des RGW
1966: Vorsitzender der Sektion des gemeinsamen deutsch-rumänischen Wirtschaftsausschusses
1966: Vorsitzender der DDR-Sektion des deutsch-polnischen Ausschusses für wirtschaftliche und wissenschaftlich-technische Zusammenarbeit
Nov. 1967: Entbindung von den Funktionen als Stellvertreter des Vorsitzenden des Ministerrats und als Vorsitzender des Exekutivkomitees des RGW aus gesundheitlichen Gründen
1968-1973: Vizepräsident der Liga für Völkerfreundschaft
27.08.1969: Banner der Arbeit
1971-1973: stellvertretender Vorsitzender des Ausschusses für Auswärtige Angelegenheiten der Volkskammer der DDR
1971-1973: Präsident der Deutsch-Belgischen Gesellschaft und der Deutsch-Niederländischen Gesellschaft
1971: Mitglied des DDR-Komitees für europäische Sicherheit und Zusammenarbeit
19.07.1973: gestorben
25.07.1973: Trauerfeier in Berlin-Baumschulenweg
30.07.1973: Urnenbeisetzung im Familienkreis
03.12.1983: Einweihung der neuen Julius-Balkow-Oberschule in Rangsdorf (heute Fontane-Gymnasium)
Inhaltliche Charakterisierung
Neben persönlichen Urkunden, Ausweisen und Dokumenten von Julius Balkow liegen die Ernennungsschreiben, die Urkunden und Medaillen zu Auszeichnungen und die Geburtstagsglückwünsche vor. Persönliche Korrespondenzen sind leider nur wenige vorhanden. Aus den verschiedenen Tätigkeiten in Funktionen in örtlichen, zentralen und gesellschaftlichen Organen sind ebenfalls nur wenige Unterlagen in den Nachlass gelangt.
Von Interesse sind Julius Balkows Erinnerungen an die Jahre 1924 bis 1945 und die Korrespondenzen und Artikel zur Traditionspflege durch Namensträger. Der zeitliche Schwerpunkt der umfassenden Presseausschnittsammlung zum beruflichen Werdegang von Julius Balkow liegt in den 1960er Jahren, als er leitende Funktionen bei zentralen staatlichen Organen (Ministerium für Außenhandel und Innerdeutschen Handel, Ministerrat der DDR) innehatte.
Überlieferungsverweis
Erinnerungen (Bestand SgY 30) Balkow, Julius (26. Aug. 1909 - 19. Juli 1973).- Erinnerungen an die Jahre 1924-1945 (Signatur SgY 30/1618)
Liga für Völkerfreundschaft (DY 13)
Ministerium für Außenhandel und Innerdeutschen Handel (Bestand DL 2)
Ministerrat der DDR (Bestand DC 20), Teil 1: Stellvertreter des Vorsitzenden des Ministerrates, Julius Balkow, 1965-1967
Ministerrat der DDR (Bestand DC 20), Teil 3: Bereiche beim Vorsitzenden des Ministerrates und seinen Stellvertretern, Nomenklaturkaderakte Julius Balkow, 1951-1967 (Signatur DC 20/7866)
- N 2531 Balkow, Julius, 1929-1986; N 2531
  - Persönliches und Biografisches, 1
    - Urkunden, Ausweise und Dokumente, 1929-1986; N 2531/14; Enthält: Gesellenbrief als Schlosser, 02.09.1929 Zeugnis der Abendschule der Oberstufe an der Technischen Privatschule von Ludwig Barth, Berlin, Abteilung für Maschinenbau, 01.04.1931 Abschrift des Urteils des Volksgerichtshofs wegen Hochverrats und Feindbegünstigung, 18.12.1944 Bescheinigung der Verwaltung des Militärkommandanten des Kreises Teltow, 15.08.1946 Wahlkampf-Flugblatt der SED, 1946 Studienbuch der Universität Leipzig über das Studium der Gesellschaftswissenschaften, Juli 1947 - Juli 1949 Mitgliedskarte der Gesellschaft zum Studium der Kultur der Sowjetunion, Nov. 1947 Mitgliedsbuch der Vereinigung der Verfolgten des Naziregimes, Jan. 1949 Zeugnis über die Zwischenprüfung in dialektischem und historischem Materialismus an der Gesellschaftlichen Fakultät der Universität Leipzig, 04.10.1948 Abschlusszeugnis der Fachrichtung Wirtschaftspolitik an der Gesellschaftlichen Fakultät der Universität Leipzig, Okt. 1949 Versicherungskarte für Beschäftigte, Okt. 1949 - 1953 FDGB-Mitgliedsbuch, Okt. 1949 - 1954 Arbeitszeugnis der Zentrale für Landtechnik, Berlin, 04.01.1951 Arbeitsbuch-Ersatzkarte, Jan. 1951 Geburtsurkunde, Juli 1952 Messeausweis für Besucher, Ehrenkarte, 1952 Familienstammbuch, Aug. 1952 - Jan. 1957 Sozialversicherungsausweis, 1953-1973 FDGB-Kontrollkarten des Gewerkschaftsmitglieds, 1954-1972 Mitgliedsbuch der Gesellschaft für Sport und Technik, Aug. 1959 - 1965 Laissez-Passer der Mission Belge à Berlin, 16.05.1960 Freifahrtschein und Ehrentribünenkarten zur Demonstration der Berliner Werktätigen am 01.05.1966 Rückgabe von Diplomatenpässen und Dienstwaffe, Nov. 1967 Ausweis als förderndes Mitglied des BFC Dynamo, März 1966 - Dez. 1969 Fahrerlaubnisantrag sowie Fahrerlaubnis, Mai 1968 Bestätigung für das Überschreiten des Polarkreises bei Rovaniemi in Nordfinnland, 19.10.1972 Bescheinigung über Eintragung eines Sterbefalles sowie Sterbeurkunde, Juli 1973 Ausweis als Delegierter mit beschließender Stimme des Bezirks Gera, o. Dat. Enthält auch: Tabellarischer Lebenslauf von Julius Balkow, angefertigt von Siegfried Wietstruk, 01.09.1985 Sterbeurkunde für Elli Balkow, geb. Ranowa, Nov. 1986
      Belgien
      Berlin
      Finnland
      Gera, Bezirk
      Leipzig
      Rovaniemi, Finnland
      Teltow, Kreis
      UdSSR
      Barth, Ludwig
      Ranowa, Elli
      Wietstruk, Siegfried
      BFC Dynamo
      FDGB
      Gesellschaft für Sport und Technik
      Gesellschaft zum Studium der Kultur der Sowjetunion
      Karl-Marx-Universität Leipzig
      SED
      Vereinigung der Verfolgten des Naziregimes
      Volksgerichtshof
    - Berufungen, 1951-1967
      - Ernennungsschreiben, Urkunden und Erinnerungsfotos, 1951-1967; N 2531/15; Enthält: Hauptreferent im Ministerium für Innerdeutschen Handel, Außenhandel und Materialversorgung, Hauptabteilung Außenhandel, Jan. 1951 Stellvertreter des Ministers für Außenhandel und Innerdeutschen Handel.- Ernennungsurkunde, 12.06.1956 Berufung zum Minister für Außenhandel und Innerdeutschen Handel, 05.07.1961 (mit Erinnerungsfoto) Berufung zum Minister für Außenhandel und Innerdeutschen Handel und Mitglied des Ministerrats, 13.11.1963 Berufung zum Stellvertreter des Vorsitzenden des Ministerrats und Mitglied des Präsidiums des Ministerrats sowie Entbindung von der Funktion als Minister für Außenhandel und Innerdeutschen Handel, 25.03.1965 Berufung zum Stellvertreter des Vorsitzenden des Ministerrats, Juli 1967 (mit Erinnerungsfoto) Bitte um Entbindung von der Funktion als Stellvertreter des Vorsitzenden des Ministerrats, 20.11.1967 Bestätigung der Entbindung, 20.12.1967 Enthält auch: Prämienzahlungen, 1953-1956
        Ministerium für Außenhandel und Innerdeutschen Handel
        Ministerium für Innerdeutschen Handel, Außenhandel und Materialversorgung
        Ministerrat der DDR, Stellvertreter des Vorsitzenden
      - Glückwünsche zu Berufungen, 1961-1967; N 2531/16
    - Auszeichnungen.- Urkunden und Ausweise, 1954-1973
      - Auszeichnungen.- Urkunden und Ausweise, 1954-1959; N 2531/17; 1; Enthält: Medaille für ausgezeichnete Leistungen im Fünfjahrplan, 13.10.1954 Medaille für Kämpfer gegen den Faschismus 1933-1945, 14.09.1958 Vaterländischer Verdienstorden in Silber, 26.08.1959 Verdienstmedaille der DDR, 07.10.1959 Ehrennadel der Karl-Marx-Universität Leipzig, Okt. 1959
        Medaille für ausgezeichnete Leistungen im Fünfjahrplan
        Medaille für Kämpfer gegen den Faschismus
        Vaterländischer Verdienstorden
        Verdienstmedaille der DDR
      - Auszeichnungen.- Urkunden und Ausweise, 1955-1955; N 2531/18; 2; Enthält: Vaterländischer Verdienstorden in Bronze, 08.05.1955 (Überformat)
      - Auszeichnungen.- Urkunden und Ausweise, 1964; N 2531/19; 4; Enthält: Urkunde über Dank und Anerkennung für die Mitarbeit bei der Vorbereitung und Durchführung des V. Pioniertreffens, Sommer 1964 Vaterländischer Verdienstorden in Silber, 07.10.1964
        Pioniertreffen
      - Auszeichnungen.- Urkunden und Ausweise, 1965-1969; N 2531/20; 5; Enthält: Verdienstmedaille der Nationalen Volksarmee, 08.02.1965 Ehrennadel in Gold der Gesellschaft für Deutsch-Sowjetische Freundschaft, 08.05.1965 Erinnerungsmedaille 20. Jahrestag Demokratische Bodenreform, 03.09.1965 Urkunde 10 Jahre Ständige Kommission für Außenhandel des RGW, 1967 Ehrennadel der Liga für Völkerfreundschaft für Verdienste um die Freundschaft der Völker in Gold, 26.08.1969 Ehrenplakette des Ministeriums für Außenhandel für langjährige verdienstvolle Arbeit im Außenhandel der DDR, 07.10.1969
        Bodenreform
        Ehrennadel der DSF
        Erinnerungsmedaille 20. Jahrestag Demokratische Bodenreform
        Gesellschaft für Deutsch-Sowjetische Freundschaft
        Liga für Völkerfreundschaft
        Ministerium für Außenhandel
        Nationale Volksarmee
        RGW, Ständige Kommission für Außenhandel
        Verdienstmedaille der NVA
      - Auszeichnungen.- Urkunden und Ausweise, 1969; N 2531/21; 6; Enthält: Banner der Arbeit, 26.08.1969 (Überformat)
        Banner der Arbeit
      - Auszeichnungen.- Urkunden und Ausweise, 1971-1973, 1983; N 2531/22; 7; Enthält v.a.: Ehrenurkunde für aktive Teilnahme und gute Ergebnisse bei der Entwicklung der wissenschaftlich-technischen Zusammenarbeit zwischen der DDR und der UdSSR, 27.09.1971 Ehrenauszeichnung der SED für 40jährige treue Parteiarbeit, 13.12.1971 Jubiläumsmedaille zum 90. Geburtstag von Georgi Dimitrow, 16.02.1973 Ehrenurkunde in Anerkennung mehr als 25jähriger Parteiarbeit im Kampf für Frieden, Demokratie und Sozialismus, o. Dat., vor 1973 Enthält auch: Verdienstmedaille der Kampfgruppen der Arbeiterklasse in Gold.- Verleihung an die Kampfgruppenhundertschaft "Julius Balkow", 24.09.1983
        Dimitrow, Georgi
        Kampfgruppenhundertschaft "Julius Balkow"
      - Auszeichnungen.- Urkunden und Ausweise, 1959; N 2531/25; 3; Enthält: Vaterländischer Verdienstorden in Silber Enthält auch: Glückwünsche
    - Auszeichnungen.- Medaillen und Ehrennadeln, 1954-1973; N 2531/46; Enthält v.a.: Medaille für ausgezeichnete Leistungen im Fünfjahrplan, 1954 Vaterländischer Verdienstorden in Bronze, 1955 Medaille für Kämpfer gegen den Faschismus 1933-1945, 1958 Vaterländischer Verdienstorden in Silber, 1959 Ehrennadel der Karl-Marx-Universität Leipzig, 1959 Verdienstmedaille der DDR, 1959 Vaterländischer Verdienstorden in Silber, 1964 Verdienstmedaille der Nationalen Volksarmee, 1965 Ehrennadel der Gesellschaft für Deutsch-Sowjetische Freundschaft in Gold, 1965 Erinnerungsmedaille 20. Jahrestag Demokratische Bodenreform, 1965 Jubiläumsmesse 800 Jahre Leipziger Messe 1165-1965 Banner der Arbeit, 1969 Medaille für aktive Teilnahme und gute Ergebnisse bei der Entwicklung der wissenschaftlich-technischen Zusammenarbeit zwischen der DDR und der UdSSR, 1951-1971 Jubiläumsmedaille zum 90. Geburtstag von Georgi Dimitrow 1882-1972, 1973 Enthält auch: Stempel gez. Balkow; Benutzung nur nach Genehmigung durch das zuständige Fachreferat.
      Leipziger Messe
    - Erinnerungen an die Jahre 1924-1945, 1973; N 2531/30; Enthält auch: Schriftverkehr mit Ilse Schiel (Institut für Marxismus-Leninismus beim ZK der SED, Abteilung Zentrales Parteiarchiv, Sektor Erinnerungen); Siehe auch Bestand Erinnerungen (SgY 30): Balkow, Julius (26. Aug. 1909 - 19. Juli 1973).- Erinnerungen an die Jahre 1924-1945 (Signatur SgY 30/1618.)
      Schiel, Ilse
      Institut für Marxismus-Leninismus beim ZK der SED, Abteilung Zentrales Parteiarchiv, Sektor Erinnerungen
    - Tod von Julius Balkow am 19.07.1973, 1973-1973
      - Todesanzeigen, Trauerrede und Nachrufe, 1973; N 2531/13
        Nachrufe
        Todesanzeigen
        Trauerrede
      - Kondolenzen an Elli Balkow, 1973; N 2531/23; Enthält u.a.: Erich Honecker, Erster Sekretär des ZK der SED Walter Ulbricht, Vorsitzender des Staatsrats der DDR Willy Stoph, Vorsitzender des Ministerrats Gerhard Schürer, Stellvertreter des Vorsitzenden des Ministerrats und Vorsitzender der Staatlichen Plankommission Heinz Mainusch, 1. Sekretär der Kreisleitung Außenhandel der SED Christiane Delrue und Willem Pée, Association Belgique - République Democratique Allemande Deutsch-Belgische Gesellschaft in der DDR Dao Hai Long, Botschafter von Südvietnam in der DDR Elsa und Hans Mahle Friedensrat der DDR Liga für Völkerfreundschaft der DDR Gesellschaft Luxemburg - DDR
        Luxemburg
        Südvietnam
        Balkow, Elli
        Dao Hai Long
        Delrue, Christiane
        Honecker, Erich
        Mahle, Elsa
        Mahle, Hans
        Mainusch, Heinz
        Pée, Willem
        Schürer, Gerhard
        Stoph, Willy
        Ulbricht, Walter
        Deutsch-Belgische Gesellschaft
        Friedensrat der DDR
        Gesellschaft Luxemburg - DDR
        Kondolenzen
        Ministerrat der DDR, Vorsitzender
        SED, ZK der
        Staatliche Plankommission
        Staatsrat der DDR
      - Kondolenzen an Paul Wandel, Präsident der Liga für Völkerfreundschaft, 1973; N 2531/24; Enthält u.a.: Murgott, Kammer für Außenhandel der DDR Marian Dmochowski, Botschafter von Polen in der DDR Kupferschmidt, Rektor der Hochschule für Ökonomie, Berlin Irene Gysi, Abteilungsleiterin im Ministerium für Kultur Ilse Thiele, Demokratischer Frauenverband Deutschlands Anna Walnarowa, Bulgarisches Kulturzentrum Dao Hai Long, Botschafter von Südvietnam in der DDR
        Bulgarien
        Polen
        Dmochowski, Marian
        Gysi, Irene
        Kupferschmidt, Herr
        Murgott, Herr
        Thiele, Ilse
        Walnarowa, Anna
        Wandel, Paul
        Bulgarisches Kulturzentrum
        Demokratischer Frauenverband Deutschlands
        Hochschule für Ökonomie, Berlin
        Kammer für Außenhandel der DDR
        Ministerium für Kultur
    - Traditionspflege durch Namensträger, 1970-1986; N 2531/40; Enthält v.a.: Brigade MLO "Julius Balkow", VE AHB Elektrotechnik Export-Import, Berlin, 1970-1971 FDJ-Grundorganisation Betriebsschule des Ministeriums für Außenhandel, 1980 Brigade "Julius Balkow" in der Hauptabteilung Absatz im Chemiefaserwerk "Friedrich Engels", Premnitz, 1981 GST Grundorganisation "Julius Balkow" Außenhandel, 1984 Julius-Balkow-Oberschule Rangsdorf, 1985-1986 (heute Fontane-Gymnasium)
      Premnitz
      Rangsdorf
      Brigade "Julius Balkow" in der Hauptabteilung Absatz im Chemiefaserwerk "Friedrich Engels", Premnitz
      Brigade MLO "Julius Balkow", VE AHB Elektrotechnik Export-Import, Berlin
      Chemiefaserwerk "Friedrich Engels", Premnitz
      FDJ-Grundorganisation
      Fontane-Gymnasium, Rangsdorf
      GST-Grundorganisation "Julius Balkow"
      Julius-Balkow-Oberschule, Rangsdorf
      Ministerium für Außenhandel, Betriebsschule
      Namensträger
      Traditionspflege
      VE AHB Elektrotechnik Export-Import, Berlin
    - Tod von Heinrich Rau, Mitglied des Politbüros des ZK der SED und Stellvertreter des Vorsitzenden des Ministerrats, März - Apr. 1961; N 2531/32; Enthält v.a.: Ehrenwache bei der Trauerfeier, Urnenbeisetzung
      Rau, Heinrich
      Ehrenwache
      SED, Politbüro des ZK
      Trauerfeier
      Urnenbeisetzung
  - Korrespondenzen, 2
    - Allgemeine Korrespondenz, 1958-1971; N 2531/38; Enthält u.a.: Dahlmann, Lisa Deluca, Egizio Grotewohl, Otto Knapp, Wilhelm und Dorchen Lange, Walfried Wollgast, BPO der SED im Ministerium für Außenhandel und Innerdeutschen Handel Enthält auch: Visitenkarten Sonderdruck von Manfred von Ardenne, mit Widmung an Julius Balkow
      Ardenne, Manfred von
      Dahlmann, Lisa
      Deluca, Egizio
      Grotewohl, Otto
      Knapp, Dorchen
      Knapp, Wilhelm
      Lange, Walfried
      Wollgast, Herr
      SED, BPO im Ministerium für Außenhandel und Innerdeutschen Handel
    - Glückwünsche zu Geburtstagen, 1956-1969
      - 47. - 49. und 58. Geburtstag, 1956-1967; N 2531/26; Enthält u.a.: Heinrich Rau, Stellvertreter des Vorsitzenden des Ministerrats und Minister für Außenhandel und Innerdeutschen Handel Horst Sölle, Minister für Außenhandel und Innerdeutschen Handel
        Sölle, Horst
      - 50. Geburtstag, 1959; N 2531/27; Enthält u.a.: Walter Ulbricht, Erster Sekretär des ZK der SED Heinrich Rau, Stellvertreter des Vorsitzenden des Ministerrats und Minister für Außenhandel und Innerdeutschen Handel
      - 55. Geburtstag, 1964; N 2531/28; Enthält u.a.: Iwan Budinow, Minister für Außenhandel der VR Bulgarien Alfred Neumann Gyula Ferenczy, Botschaft der Ungarischen VR, Büro des Handelsrates H. Kurapow, Handelsvertretung des UdSSR in der DDR Heinz Adameck, Intendant des Deutschen Fernsehfunks Willy Stoph, Erster Stellvertreter des Vorsitzenden des Ministerrates Johannes Dieckmann, Präsident der Volkskammer der DDR Alexander Schalck-Golodkowski
        Ungarn
        Adameck, Heinz
        Budinow, Iwan
        Dieckmann, Johannes
        Ferenczy, Gyula
        Kurapow, Herr
        Neumann, Alfred
        Schalck-Golodkowski, Alexander
        Deutscher Fernsehfunk
        Volkskammer der DDR
      - 60. Geburtstag, 1969; N 2531/29; Enthält u.a.: Horst Sölle, Minister für Außenwirtschaft Walter Ulbricht, Erster Sekretär des ZK der SED Otto Winzer, Minister für Auswärtige Angelegenheiten Willy Stoph, Vorsitzender des Ministerrats Erich Mielke, Minister für Staatssicherheit Heinz Klopfer, Staatliche Plankommission Albert Werner
        Klopfer, Heinz
        Mielke, Erich
        Werner, Albert
        Winzer, Otto
        Ministerium für Außenwirtschaft
        Ministerium für Auswärtige Angelegenheiten
        Ministerium für Staatssicherheit
    - Glückwünsche zum Jahreswechsel, 1962-1968; N 2531/37; Enthält u.a.: Walter Ulbricht, Erster Sekretär des ZK der SED und Vorsitzender des Staatsrats der DDR Willy Stoph, Vorsitzender des Ministerrats der DDR Pjotr Andrejewitsch Abrassimow, Botschafter der UdSSR in der DDR Kammer für Außenhandel.- Fotodokumentation, 1964/1965
      Abrassimow, Pjotr Andrejewitsch
  - Ausarbeitungen und Reden, 3
    - Reden und Interviews, 1961-1967; N 2531/36; Enthält v.a.: Parteiaktivtagung des Außenhandels, 12.07.1961 Interview: Der Frieden hat den stärkeren Arm, Okt. 1961 Außenhandelsplan 1962 - unser Beitrag zum Deutschen Friedensplan. Aus der Rede anlässlich der Übergabe der Kontrollziffern für das Jahr 1961, in: Der Außenhandel und der Innerdeutsche Handel, Heft 21, 01.11.1961 Volkskammer, 24.01.1962 Eröffnung der Leipziger Frühjahrsmesse, 1962 Weltoffener Handel ohne Diskriminierung. Aus der Rede zur Eröffnung der Leipziger Herbstmesse 1962, in: Der Außenhandel und der Innerdeutsche Handel, Heft 18, 23.09.1962 Eröffnung der Leipziger Herbstmesse, 05.09.1964 Internationale Pressekonferenz zur Leipziger Frühjahrsmesse 02.03.1965 Eröffnung der Leipziger Herbstmesse 1965 Eröffnung der Leipziger Frühjahrsmesse, 05.03.1966 Auf eine Zigarettenlänge, Herr Vorsitzender!, in: Eulenspiegel, März 1967 Jugendweihe, 23.04.1967 Nationalfeiertag der VR Polen, 22.07.1967
      Außenhandelsplan
      Eulenspiegel
      Jugendweihe